臺灣南投地方法院民事簡易判決
110年度投簡字第196號
原      告  陳輝煌  
被      告  賴哲偉  
上列被告因詐欺案件，經原告提起損害賠償之刑事附帶民事訴訟
（本院108年度附民字第134號），經刑事庭裁定移送前來，本院
於民國110年9月6日言詞辯論終結，判決如下：
    主      文
被告應給付原告新臺幣壹拾伍萬元，及自民國一百一十年八月三
日起至清償日止，按週年利率百分之五計算之利息。
本判決得假執行。
    事實及理由
壹、程序方面：
    被告經合法通知，未於言詞辯論期日到場，核無民事訴訟法
    第386條所列各款情形，爰依原告聲請，由其一造辯論而為
    判決。
貳、實體方面：
一、原告起訴主張：訴外人林駿宏、廖俊岳、簡正守於民國107
    年8月間，陸續加入由訴外人石○俊（90年1月出生）、姓名
    年籍不詳綽號「鑫鑫鑫」及其他詐欺集團成員等成年人之三
    人以上，以實施詐術為手段，所組成具有持續性、牟利性之
    詐欺集團中，嗣於107年10月間，訴外人洪偉誌於知悉林駿
    宏仍參與該詐欺集團中，而訴外人黃喬暉、被告則分別經林
    駿宏、洪偉誌之引介，均基於參與犯罪組織之犯意，陸續加
    入由林駿宏、廖俊岳、簡正守及姓名年籍不詳綽號「鑫鑫鑫
    」、「文邑」、「小武」及其他詐欺集團成員等成年人之三
    人以上，以實施詐術為手段，所組成具有持續性及牟利性之
    詐欺集團；並與林駿宏、廖俊岳、簡正守及綽號「鑫鑫鑫」
    、「文邑」、「小武」等成年人及其他詐欺集團成員，共同
    意圖為自己之不法所有，基於三人以上共同詐欺取財及洗錢
    之犯意聯絡，由洪偉誌於同年月15日，在南投縣草屯鎮虎山
    路之「頂好快炒店」，先行交付林駿宏3支工作用手機，林
    駿宏再轉交予被告、廖俊岳（其中1支林駿宏自行使用），
    聯繫該詐欺集團使用，並於同日由黃喬暉開車搭載洪偉誌至
    和順租車有限公司，由洪偉誌租用車牌號碼0000-00 號自用
    小客車供林駿宏作為取款之交通工具使用後，洪偉誌、黃喬
    暉、林駿宏、廖俊岳、簡正守、被告基於前開犯意聯絡，由
    該詐欺集團之不詳成員於107年10月15日10時46分許，致電
    原告佯稱：其為友人陳威鈞，急需借款周轉云云，致使原告
    陷於錯誤，遂依該詐欺集團成員指示，於同日至位於新北市
    ○○區○○路0段000號之中國信託銀行，匯款新臺幣（下同）15
    萬元至第一銀行帳號00000000000號帳戶內，該詐欺集團綽
    號「鑫鑫鑫」之人，遂指示林駿宏提款，林駿宏則再指示被
    告駕車搭載其至臺中市梧棲區之愛菲爾汽車旅館內，由林駿
    宏、被告在前開愛菲爾汽車旅館內先行測試提款卡後，林駿
    宏於不詳時地將提款卡交付廖俊岳，廖俊岳再持該提款卡於
    同日14時2分至4分許在第一銀行沙鹿分行提領所匯入的款項
    （分4筆共10萬元）後，將款項交予林駿宏，並經被告清點
    贓款數額後，林駿宏於107年10月15日在臺中市梧棲區某處
    ，交予黃喬暉，黃喬暉再至臺中市某處轉交給姓名年籍不詳
    綽號「小武」之人。被告上開詐欺犯行，業經本院以108年
    度訴字第142號、154號、171號、175號刑事判決判處有罪在
    案。原告因被告上開詐欺行為而受有財產上之損害，爰依侵
    權行為之法律關係提起本件訴訟等語。並聲明：如主文第1
    項所示。
二、被告經合法通知未於言詞辯論期日到場，亦未提出書狀為任
    何聲明或陳述。
三、法院之判斷：
（一）原告主張之上開事實，有本院108年度訴字第142號、154
      號、171號、175號刑事判決1份在卷可參，並經本院依職
      權調閱前開刑事案件之電子卷證光碟核閱無誤。而被告已
      於相當時期受合法通知，未於言詞辯論期日到場，亦未提
      出任何書狀爭執，依民事訴訟法第436條第2項準用同法第
      280條第3項前段、第1項前段之規定，視同自認，堪信原
      告前揭主張屬實。
（二）因故意或過失，不法侵害他人之權利者，負損害賠償責任
      。故意以背於善良風俗之方法，加損害於他人者亦同。數
      人共同不法侵害他人之權利者，連帶負損害賠償責任。民
      法第184條第1項、第185條第1項前段分別定有明文。又連
      帶債務之債權人，得對於債務人中之一人或數人或其全體
      ，同時或先後請求全部或一部之給付。同法第273條1 項
      亦有明文。經查，本件被告與其所屬詐欺集團成員，共同
      意圖為自己不法之所有，基於三人以上共同詐欺取財之犯
      意聯絡，而於上揭時、地對原告為詐欺取財行為，致原告
      受有15萬元之損害，已如前述，且被告所為與原告所受之
      損害間具有因果關係，被告自應對原告因詐騙所受損害負
      侵權行為之損害賠償責任，是原告主張被告應給付其15萬
      元，即屬有據。
（三）給付有確定期限者，債務人自期限屆滿時起，負遲延責任
      。給付無確定期限者，債務人於債權人得請求給付時，經
      其催告而未為給付，自受催告時起，負遲延責任。其經債
      權人起訴而送達訴狀，或依督促程序送達支付命令，或為
      其他相類之行為者，與催告有同一之效力。民法第229 條
      第1項、第2項定有明文。又遲延之債務，以支付金錢為標
      的者，債權人得請求依法定利率計算之遲延利息。但約定
      利息較高者，仍從其約定利率。應付利息之債務，其利率
      未經約定，亦無法律可據者，週年利率為5%。民法第233
      條第1項、第203條亦有明文。經查，本件原告對被告請求
      之侵權行為損害賠償債權，核屬無確定期限之給付，自應
      經原告之催告而未為給付，被告始負遲延責任，而原告之
      刑事附帶民事起訴狀繕本係於110年8月2日送達被告，此
      有本院南投簡易庭送達證書1紙在卷可憑，然被告迄今未
      給付，即應自刑事附帶民事起訴狀繕本送達翌日即110年8
      月3日起負遲延責任，故原告請求被告自110年8月3日起至
      清償日止，按週年利率5%計算之遲延利息，即屬有據。
四、綜上所述，原告依據侵權行為之法律關係，請求被告給付原
    告15萬元，及自刑事附帶民事起訴狀繕本送達翌日即110年8
    月3日起至清償日止，按週年利率5%計算之利息，為有理由
    ，應予准許。
五、本件係就民事訴訟法第427條第1項訴訟適用簡易程序所為被
    告敗訴之判決，爰依同法第389條第1項第3款之規定，職權
    宣告假執行。
六、本件原告係於刑事訴訟程序提起民事訴訟，經本院刑事庭裁
    定移送前來，依刑事訴訟法第504條第2項規定，無庸繳納裁
    判費，且本件訴訟繫屬期間亦未增生訴訟費用事項，故無訴
    訟費用負擔問題，併予敘明。
中　　華　　民　　國　　110 　年　　9 　　月　　22　　日
                        臺灣南投地方法院南投簡易庭
                              法  官  丁婉容  
以上為正本係照原本作成。
如不服本判決，應於送達後20日內，向本院提出上訴狀並表明上
訴理由，如於本判決宣示後送達前提起上訴者，應於判決送達後
20日內補提上訴理由書（須附繕本）；並向本院繳足上訴裁判費
。
中　　華　　民　　國　　110 　年　　9 　　月　　23　　日
                              書記官  詹書瑋